Daniel Apea BECKY

45 ans Marié, 2 Enfants 01Bp 6781 Abidjan 01

Cote D'Ivoire

Tél: +225 05660 61220/+225 01535 77080

Email: otrome2004@yahoo.co.uk

Skype: otrome2004

www.linkedin.com/in/daniel-b-58b168164/



INTERNATIONAL BUSINESS AND LOGISTICS PROFESSIONAL

Polyvalent et passionné par les stratégies innovantes, je suis vraiment désireux de me trouver dans une organisation appropriée où les politiques peuvent me permettre de développer et de partager la richesse des connaissances et de l'expérience acquises.

EXPÉRIENCE PROFESSIONNELLE

18/08/2021-Present	ONG Heartland Alliance Bloléquin (Côte d'Ivoire) Superviseur District – Projet VIH-TB NMF3 Interventions en direction des travailleuses de sexe (TS) et des hommes ayant des rapports avec des hommes (HSH)
05/05/2021-06/06/2021	Cabinet Trust International Abidjan/Bloléquin (Côte-d'Ivoire) Consultant/Enquêteur, Projet South Pole/Forêt Classée de Gouindébé
03/11/2020-03/05/2021	ONG SAPHARM Mankono (Côte d'Ivoire) Stagiaire au Service Suivi et Evaluation – Projet Epic
10/02/2020-30/10/2020	Olam Ivoire Group-Cashew, Abidjan (Côte d'Ivoire) Logisticien, Assistant du Superviseur Logistique National
05/02/2018-05/02/2020	Independent Business Consultant Abidjan (Côte d'Ivoire)
30/09/2007-02/10/2017	Otrome Trading cc, Business Consultant Johannesburg (South Africa)
30/04/2010-20/12/2013	J.K. Productions Pty. Ltd., Event Supervisor/Manager (Part-time) Johannesburg (South Africa)
17/09/2007-01/04/2008	Zumadrai Global Trading Pty. Ltd, Marketing & Business Consultant Johannesburg (South Africa)
21/03/2005-09/02/2007	Design Info cc, Sales Representative Johannesburg (South Africa)

PERIODES DE STAGES

03/11/2004-30/11/2004	United Nations Information Centre (UNIC), Research Assistant Pretoria (South Africa)
06/11/2000-15/01/2001	Direction du Commerce Extérieur, Stagiaire Commercial Ministère du Commerce Abidjan (Côte d'Ivoire)

EDUCATION

05/11/2000–17/11/2003 Ingénieur Commercial Export

Groupe Agitel-Formation, Abidjan (Côte d'Ivoire)

21/09/1998–12/06/2000 Brevet de Technicien Supérieur en Gestion Commerciale

Ecole Supérieure de Commerce Castaing, Abidjan (Côte d'Ivoire)

22/09/1997–22/06/1998 Bachelier de L'Enseignement de Second Degré série Philosophie-

Lettres (A2)

Collège Catholique Jean de la Mennais, Man (Côte d'Ivoire)

CERTIFICATS

Septembre 2019 CHS Gestion de Projets Humanitaires (CHS-GES PRO)

Unité de Solidarité Internationale de Genève (USIG), Abidjan (Côte d'Ivoire)

Novembre 2019 CHS Logistique Humanitaire (CHS-LOG)

Unité de Solidarité Internationale de Genève (USIG), Abidjan (Côte d'Ivoire)

COMPÉTENCES PERSONNELLES

Première Langue : Français

Autres Langues : Anglais, Allemand, Portugais Compétences numériques - Grille d'auto-évaluation

- E-views 4, Projet Crystal Ball, Oracle Primavera P6, Vensim PLE Plus
- Bonne maîtrise de la suite MS-Office et Google suite, connaissance de base de CCNA
- KoBoCollect et Garmin Etrex GPS

REFERENCES

Nom et Prénom: Mr. Joel Doh

Organisation: VipNet S.A (Cote D'Ivoire)

Poste Occupé: Directeur de Ventes E-mail adresse: dohjoel@yahoo.fr Contact: +225 01010 00161

Nom et Prénom: Mr. Songiso Munalula

Organisation: Regent Business School, Milpark Business School (South Africa)

Poste Occupé: Maitre de Conférence en Finance d'Entreprise

E-mail adresse: munalula.songiso@gmail.com

Contact: +27 82 642 5929

Nom et Prénom: Mme Francise Soumahoro

Organisation: APROSAM

Poste Occupé: Superviseur de District

E-mail adresse: francisesoumahoro222@gmail.com

Contact: +225 07075 51023